臺灣彰化地方法院刑事附帶民事訴訟判決 
 111年度原附民字第1號
原      告  彭鉦欽
被      告  林政賢
上列被告因洗錢防制法案件（本院110年度原金訴字第1號），經
原告提起附帶民事訴訟，請求損害賠償，本院於民國111年6月30
日言詞辯論終結，判決如下︰
    主  文
被告應給付原告新臺幣壹佰柒拾肆萬柒仟捌佰貳拾貳元，及自民
國一百十一年四月八日起至清償日止，按週年利率百分之五計算
之利息。
本判決於原告以新臺幣伍拾捌萬貳仟元為被告供擔保後，得假執
行。但被告如以新臺幣壹佰柒拾肆萬柒仟捌佰貳拾貳元為原告預
供擔保，得免為假執行。
    事實及理由
一、本件原告經合法傳喚，於審判期日無正當之理由不到庭，爰
    依刑事訴訟法第 498條規定，不待其陳述而為判決，先予敘
    明。
二、原告主張：被告於民國109年12月20日，在彰化縣彰化市「
    空軍一號」貨運站，基於幫助詐欺之犯意，將其申辦之國泰
    世華銀行帳號000-000000000000號帳戶（下稱國泰帳戶）之
    存摺、提款卡、提款卡密碼，交予姓名、年籍均不詳、暱稱
    「福」之人使用。而該詐騙者在交友軟體「tinder」結識原
    告，進而向原告介紹投資遊戲平台，陸續佯稱：需支付保證
    金等語，致使原告陷於錯誤，分別以網路轉帳之方式於民國
    110年1月9日20時40分匯出新臺幣（下同）7,822元、110年1
    月10日15時40分匯出74萬元、110年1月11日21時25分匯出50
    萬元、110年1月11日21時45分匯出50萬元至被告林政賢上開
    之國泰帳戶，致原告因而受有損害。爰起訴請求被告償還上
    開匯出金額款項1,747,822元等語。並聲明：(一)被告應給
    付原告1,747,822元，及自起訴狀繕本送達被告翌日起（111
    年4月8日）至清償日止，按年利率百分之5計算之利息。(二
    )願供擔保請准宣告假執行。
三、被告則以：我沒有收到這些錢，並聲明：原告之訴及假執行
    之聲請駁回。
四、得心證之理由：
　㈠按附帶民事訴訟之判決，應以刑事訴訟判決所認定之事實為
    據，刑事訴訟法第500條前段定有明文。查被告於109年12月
    20日，在彰化縣彰化市「空軍一號」貨運站，將其申辦之國
    泰世華銀行帳號000-000000000000號帳戶（下稱國泰帳戶）
    之存摺、提款卡、提款卡密碼，交予姓名、年籍均不詳、暱
    稱「福」之人使用。嗣該詐騙者在交友軟體結識原告後，向
    原告介紹投資遊戲平台，陸續佯稱：需支付保證金等語，致
    使原告陷於錯誤，分別以網路轉帳之方式，於上述時間匯出
    款項，共計匯款1,747,822元等情，業經本院以110 年度原
    金訴字第1號刑事判決查證屬實，並依幫助一般洗錢罪，判
    處被告有期徒刑5月，併科罰金5萬元在案，有該刑事判決可
    稽，是原告主張被告有幫助詐欺取財之侵權行為事實，自堪
    信為真實。
　㈡次按因故意或過失不法侵害他人權利者，負損害賠償責任。
    故意以背於善良風俗之方法，加損害於他人者亦同。數人共
    同不法侵害他人之權利者，連帶負損害賠償責任；造意人及
    幫助人視為共同行為人，民法第184條第1項、同法第185條
    定有明文；且負損害賠償責任者，除法律另有規定或契約另
    有訂定外，應回復他方損害發生前之原狀，民法第213條第1
    項亦有明文；又民法第213條第2項所謂因回復原狀而應給付
    金錢者，例如所侵害者為金錢，則應返還金錢。查原告確因
    遭他人行使詐術，陷於錯誤而匯款，致原告受有財產上之損
    害，雖無證據證明係被告對原告實施詐騙行為，然被告既有
    提供其所申辦之存摺、提款卡等幫助詐騙原告之行為，自屬
    共同侵權行為人，依民法第185條第1項規定，對原告所受之
    損害自應連帶負損害賠償責任。至被告是否實際上獲取金錢
    ，不影響被告係共同侵權行為人之事實，是被告上開所辯並
    不影響其應負之侵權行為責任。從而，原告依侵權行為之法
    律關係，請求被告賠償1,747,822元，自屬有據。
　㈢末按給付無確定期限者，債務人於債權人得請求給付時，經
    其催告而未為給付，自受催告時起，負遲延責任。其經債權
    人起訴而送達訴狀，或依督促程序送達支付命令，或為其他
    相類之行為者，與催告有同一之效力；又遲延之債務，以支
    付金錢為標的者，債權人得請求依法定利率計算之遲延利息
    。但約定利率較高者，仍從其約定利率；應付利息之債務，
    其利率未經約定，亦無法律可據者，週年利率為百分之5，
    民法第229條第2項、第233條第1項及第203條分別定有明文
    。查本件侵權行為損害賠償債權，核屬無確定期限之給付，
    自應經原告之催告而未為給付，被告始負遲延責任。又原告
    已對被告提起刑事附帶民事訴訟，111年4月7日已當庭交付
    起訴狀繕本予被告而為債權之催告，應自111年4月8日起算
    遲延利息，被告迄未給付，自應負遲延責任；從而，原告請
    求被告自111年4月8日起至清償日止，按年息百分之5計付遲
    延利息，核無不合，應予准許。
五、綜上所述，原告依民法第184條第1項之規定，請求被告給付
    1,747,822元，並自起訴狀繕本送達之日即111年4月8日起至
    清償日止，按年息百分之5計算之利息，為有理由，應予准
    許。
六、本件係刑事附帶民事訴訟事件，依刑事訴訟法第505條第2項
    之規定，免納裁判費用，且在本院審理期間，復無其他訴訟
    費用，爰不諭知訴訟費用之負擔。
七、原告陳明願供擔保以代釋明，聲請宣告假執行，合於規定，
    爰依民事訴訟法第390條第2項規定，酌定相當之擔保金額予
    以宣告；並依同法第392條第2項規定，依職權宣告被告如預
    供擔保，得免為假執行。　　
八、據上論結，原告之訴有理由，應依刑事訴訟法第498條、第5
    02條第2 項、第491 條第10款，民事訴訟法第390 條第2 項
    、第392 條第2 項，判決如主文。
中　　華　　民　　國　　111 　年　　7 　　月　　21　　日
                  刑事第四庭    審判長法  官  余仕明  
                                      法  官  林怡君
                                      法  官  黃玉齡
以上正本證明與原本無異。
如不服本判決應於收受判決後10日內向本院提出上訴書狀，並應
敘述具體理由；其未敘述上訴理由者，應於上訴期間屆滿後20日
內向本院補提理由書（均須按他造當事人之人數附繕本）「切勿
逕送上級法院」。
中　　華　　民　　國　　111 　年　　7 　　月　　21　　日
                                      書記官　吳育嫻